臺灣彰化地方法院刑事判決
110年度訴字第1023號
公  訴  人  臺灣彰化地方檢察署檢察官 
被      告  張偉智



指定辯護人  詹家杰律師
上列被告因違反毒品危害防制條例案件，經檢察官提起公訴（110年度偵字第11626、12109、12110號），本院判決如下：
    主  文
張偉智犯如附表所示之罪，各處如該表「主文」欄所示之刑及沒
收。應執行有期徒刑陸年壹月。
    事  實
一、張偉智明知海洛因、甲基安非他命分屬毒品危害防制條例第
    2條第2項第1、2款所列第一、二級毒品，不得販賣、轉讓及
    持有，竟先後實行下列犯行：
　㈠基於販賣第二級毒品以營利之犯意，持用三星廠牌不詳型號
    之行動電話（插用0000000000門號〈下稱門號①〉SIM卡）作為
    聯繫工具，於附表編號1至4所示時間、地點，販賣第二級毒
    品甲基安非他命予該等編號所示之對象既遂。　
　㈡基於轉讓第一級毒品犯意，於附表編號5所示時間、地點，轉
    讓第一級毒品海洛因予張進松。
二、案經彰化縣警察局移送臺灣彰化地方檢察署檢察官偵查起訴
    。　　
    理  由
壹、程序方面
    本判決作為認定被告張偉智犯罪之相關審判外陳述，於本院
    準備程序時被告暨辯護人均同意作為證據（訴字卷第80至81
    頁），其後亦未據各該訴訟當事人於言詞辯論終結前聲明異
    議，本院並已依法踐行調查證據程序，另審酌此等證據資料
    作成時並無違法不當之瑕疵，亦無其他依法應排除證據能力
    之情形，乃認以之作為證據要屬適當，依刑事訴訟法第159
    條之5規定均得採為本件認定事實之依據。
貳、實體方面
一、認定事實所憑證據及認定之理由
  ㈠上開犯罪事實，各據證人游崴筌、沈宣中、張進松於警詢及
    偵訊時證述綦詳（110年度偵字第11626號卷〈下稱偵一卷〉第
    61至67、93至98、121至133、175至179頁、110年度偵字第1
    2109號卷〈下稱偵二卷〉第187至188、197至198頁），並有門
    號①之通訊監察譯文、0000000000門號（張進松申設）之通
    聯調閱查詢單、游崴筌提供之LINE通訊軟體對話截圖、0000
    000000門號（沈宣中申設）之通聯調閱查詢單、本院110年
    度聲監字第97號、110年度聲監續字第201、277號（針對門
    號①通訊監察）通訊監察書、附表一編號5犯罪地點之GOOGLE
    街景圖、（偵一卷第71至74、75、101至107、141、143至14
    6頁、偵二卷第65至73頁、訴字卷第277至289、309頁）附卷
    為憑，復經被告於偵查及審判中均坦承不諱（偵一卷第113
    至115、195頁、訴字卷第77至79、295至297、304至306頁）
    ，足認其之任意性自白核與事實相符，可堪採為認定事實之
    依據。
  ㈡按販賣毒品係違法行為，非可公然為之，且有其獨特之販售
    通路及管道，復無一定之公定價格，容易增減分裝之份量，
    而每次買賣之價量，可能隨時依雙方關係深淺、資力、需求
    量及對行情之認知、毒品純度、來源是否充裕、查緝是否嚴
    緊、購買者被查獲時供述購買對象之可能風險評估等，而異
    其標準，非可一概而論，且販賣者從各種「價差」、「量差
    」或「純度」牟取利潤方式，亦有差異，然其所圖利益之非
    法販賣行為目的，則屬相同，並無二致。況毒品物稀價昂，
    取得不易，且毒品之非法交易，向為政府查禁森嚴且重罰不
    寬貸，衡諸常情，倘非有利可圖，殊無必要甘冒持有毒品遭
    查獲、重罰之極大風險，無端提供毒品供他人施用（最高法
    院109年度台上字第592號判決意旨參照）。查本件固無從得
    悉被告實行附表編號1至4犯行前，其購入甲基安非他命之價
    格成本為何，然從卷內證據未見被告與游崴筌、沈宣中有何
    極為深厚之交情，衡情其並無購入價昂之毒品，再無利益提
    供該等購毒者之可能，且被告亦已自承該等犯行確有從中賺
    取量差等語無訛（訴字卷第79頁），足認被告於該等犯行確
    係為藉由販賣甲基安非他命牟取利益，其主觀上確實具有營
    利之意圖甚明。
  ㈢綜上所述，本案事證明確，被告犯行均堪認定，俱應依法論
    科。
二、論罪科刑
  ㈠所犯罪名及罪數認定：
    核被告就犯罪事實一㈠即附表編號1至4所為，均違反毒品危
    害防制條例第4條第2項販賣第二級毒品罪，另就犯罪事實一
    ㈡即附表編號5所為，則違反同條例第8條第1項轉讓第一級毒
    品罪。被告於犯罪事實一㈠、㈡販賣甲基安非他命、轉讓海洛
    因前持有該等毒品之低度行為，各為其後販賣、轉讓之高度
    行為所吸收，不另論罪。又被告所犯附表所示共5罪間，犯
    意各別且行為互殊，應予分論併罰。
　㈡刑之加重減輕事由：
　⒈累犯加重
　　被告前因詐欺、施用毒品、竊盜、搶奪等案件，經法院分別
    判處罪刑後，經臺灣高等法院臺中分院以106年度聲字第281
    號裁定、本院以108年度聲字第470號裁定，分別定應執行有
    期徒刑8月、2年6月確定，經接續執行後，於民國109年1月1
    7日縮短刑期執行完畢出監乙節，有其之臺灣高等法院被告
    前案紀錄表在卷可佐（訴字卷第336至339頁），而被告針對
    此前案資料亦當庭表示正確無誤（訴字卷第307頁），是其
    前受有期徒刑執行完畢後，5年內故意再犯本件有期徒刑以
    上共5罪，均為累犯，俱應依刑法第47條第1項規定加重最高
    本刑（惟其中所涉販賣第二級毒品罪法定刑中之無期徒刑不
    得加重）。而就最低本刑加重部分，則審酌上述前案中之施
    用毒品犯行性質上屬自戕行為，與本案之行為態樣雖然不同
    ，然均屬違反國家毒品管制禁令之犯罪，且前案有經實際入
    監執行相當期間，竟於執行完畢約隔一年，即陸續違犯本案
    屬於促進毒品流通罪質之犯罪，亦即行為情節較前案更為嚴
    重，顯見被告對於刑罰之反應力薄弱，並無司法院大法官釋
    字第775號解釋所示罪刑不相當之情形（最高法院108年度台
    上字第338號判決意旨參照），亦應依該規定同予加重（法
    定刑為無期徒刑者除外）。　
　⒉毒品危害防制條例第17條第2項
　　按犯毒品危害防制條例第4條至第8條之罪於偵查及歷次審判
    中均自白者，減輕其刑，毒品危害防制條例第17條第2項定
    有明文。故被告就附表所示各次犯行，因其於偵查及審判中
    均有自白犯行，業如前載，自應依前開規定均減輕其刑。
　⒊毒品危害防制條例第17條第1項
　  被告於偵查階段固曾敘及其毒品上游包括「賴文亮」、「賴
    意昇」及「游欽欉」等人，然其於本院審理時僅能特定附表
    編號4犯行之毒品來源為「賴文亮」，至於其餘四次犯行之
    毒品來源則供稱已不復記憶等語在案（訴字卷第79至80頁）
    。而關於被告所供述「賴文亮」為毒品上游部分（即指證11
    0年4月7日受賴文亮轉讓甲基安非他命部分），嗣後雖經彰
    化縣警察局移送臺灣彰化地方檢察署檢察官偵辦，然檢察官
    最後係以僅有被告單一有瑕疵之指證、罪嫌不足為由，以11
    1年度偵字第3622號對賴文亮作成不起訴處分在案等情，有
    彰化縣警察局111年3月11日彰警刑字第1110017058號函暨附
    刑事案件移送書、賴文亮之臺灣高等法院被告前案紀錄表，
    及前揭案號之不起訴處分書檢索資料附卷為憑（訴字卷第93
    至114、119至121頁），是本件自不符合毒品危害防制條例
    第17條第1項之減刑要件。
　⒋職是，被告就附表編號1至5犯行部分，因同時符合一項刑之
    加重事由（累犯）及一項減刑事由（偵審自白），爰依刑法
    第71條第1項規定先加（法定刑為無期徒刑者除外）後減之
    。
　㈢刑罰裁量：
    本院審酌被告明知國家針對毒品之管制禁令甚嚴，竟無視於
    此而實行本案販賣、轉讓毒品犯行，所為助長毒品流通，實
    屬不該；惟念其於案發後就全部犯行均坦承在案，尚見悔意
    ，再衡酌被告各次販賣甲基安非他命之數量及所收取價金（
    皆為新臺幣〈下同〉1千元）均非甚鉅，此外其轉讓之海洛因
    數量亦非甚多；兼衡被告自稱高職畢業之智識程度，離婚，
    有一名就讀國小三年級之子女由前妻擔任親權，入所勒戒前
    從事消防工程工作，家中尚有雙親，其中母親罹有罕見疾病
    ，頭部已經動過3次手術等家庭經濟生活狀況（詳訴字卷第3
    06頁審判筆錄）等具體行為人責任基礎之一切情狀，分別量
    處如附表「主文」欄所示之刑，以示懲儆。
  ㈣定應執行刑：
　　復佐以被告被訴販賣第二級毒品、轉讓第一級毒品行為時間
    係在109年12月至110年5月期間，犯罪手法大抵類似，其中
    尚有重複之購毒者，審酌數罪對法益侵害之加重效應較低，
    若定以過重之應執行刑，其效用可能隨著長期刑之執行，等
    比例地大幅下跌，對其教化效果不佳，亦有害其回歸社會，
    爰審酌上情合併定其應執行刑如主文所示。　
三、沒收部分
  ㈠按犯毒品危害防制條例第4條至第9條、第12條、第13條或第1
    4條第1項、第2項之罪者，其供犯罪所用之物，不問屬於犯
    罪行為人與否，均沒收之，同條例第19條第1項定有明文。
    查被告實行附表各次犯行時，係持用三星廠牌不詳型號行動
    電話之LINE通訊軟體（編號1至3）或一般電話功能（編號4
    、5），與該表所載購毒者或毒品受讓人聯繫一節，業經審
    認如前，案發後雖未據扣案，仍應依毒品危害防制條例第19
    條第1項規定，於前揭各該罪刑項下均宣告沒收，並於全部
    或一部不能沒收或不宜執行沒收時，追徵其價額。
  ㈡次者，被告實行附表編號1至4所示販賣第二級毒品犯行，分
    別獲有該等編號所載之現金犯罪所得乙節，同經本判決認定
    在案，為避免被告坐享此部分犯罪所得，爰依刑法第38條之
    1第1、3項規定，於各次犯行項下宣告沒收，且於全部或一
    部不能沒收或不宜執行沒收時，追徵其價額。
　㈢又現行刑法將沒收列為專章，並定性為獨立之法律效果（立
    法理由參照），故宣告多數沒收情形，並非數罪併罰，乃配
    合刪除第51條第9款，另增訂第40條之2第1項「宣告多數沒
    收者，併執行之」，從而針對沒收部分依法即無庸於應執行
    刑項下再予重複諭知，附此敘明。
據上論斷，應依刑事訴訟法第299條第1項前段，判決如主文。
本案經檢察官陳詠薇提起公訴，檢察官陳昭蓉、鄭安宇到庭執行
職務。 
中　　華　　民　　國　　111 　年　　7 　　月　　6 　　日
                  刑事第二庭  審判長法  官  葉明松
　　　　　　　　　　　　　　　　　　法  官  王祥豪
　　　　　　　　　　　　　　　　　　法  官  陳薏伩
以上正本證明與原本無異。
如不服本判決應於收受判決後20日內向本院提出上訴書狀，並應
敘述具體理由。其未敘述上訴理由者，應於上訴期間屆滿後20日
內向本院補提理由書（均須按他造當事人之人數附繕本)「切勿
逕送上級法院」。
中　　華　　民　　國　　111 　年　　7 　　月　　6 　　日
                                    書記官　林曉汾
附錄本案論罪科刑法條：
毒品危害防制條例第4條第2項
製造、運輸、販賣第二級毒品者，處無期徒刑或10年以上有期徒
刑，得併科新臺幣1千5百萬元以下罰金。
毒品危害防制條例第8條第1項
轉讓第一級毒品者，處1年以上7年以下有期徒刑，得併科新臺幣1百萬元以下罰金。　　　　　　　　　　　　　　　　　　　
附表
編號 犯罪過程 主文 1  109年12月3日晚間11時57分許稍前，游崴筌使用LINE通訊軟體與張偉智聯繫後，雙方即於晚間11時57分通話完畢稍後，在址設彰化縣○○市○○路0段000號「○○商工」對面空地見面，張偉智乃販賣交付第二級毒品甲基安非他命1包予游崴筌，游崴筌則當場交付價金1千元予張偉智收受。 【即起訴書犯罪事實二㈠犯行】 張偉智販賣第二級毒品，累犯，處有期徒刑伍年貳月。未扣案之三星廠牌、不詳型號之行動電話壹支沒收，如全部或一部不能沒收或不宜執行沒收時，追徵其價額；未扣案販賣毒品所得新臺幣壹仟元沒收，如全部或一部不能沒收或不宜執行沒收時，追徵其價額。  2 109年12月11日下午2時24分許，游崴筌使用LINE通訊軟體與張偉智通話聯繫後，雙方即於此次通話完畢稍後、同日下午2時36分前，在址設彰化縣○○市○○路00號「○○國小」對面巷口見面，張偉智乃販賣交付第二級毒品甲基安非他命1包予游崴筌，游崴筌則當場交付價金1千元予張偉智收受。 【即起訴書犯罪事實二㈡犯行】 張偉智販賣第二級毒品，累犯，處有期徒刑伍年貳月。未扣案之三星廠牌、不詳型號之行動電話壹支沒收，如全部或一部不能沒收或不宜執行沒收時，追徵其價額；未扣案販賣毒品所得新臺幣壹仟元沒收，如全部或一部不能沒收或不宜執行沒收時，追徵其價額。 3 109年12月23日下午3時9分許，游崴筌使用LINE通訊軟體與張偉智通話聯繫後，雙方即於此次通話完畢稍後、同日下午3時20分前，在址設彰化縣○○市○○路0段00號「○○宮」外見面，張偉智乃販賣交付第二級毒品甲基安非他命1包予游崴筌，游崴筌則當場交付價金1千元予張偉智收受。 【即起訴書犯罪事實二㈢犯行】 張偉智販賣第二級毒品，累犯，處有期徒刑伍年貳月。未扣案之三星廠牌、不詳型號之行動電話壹支沒收，如全部或一部不能沒收或不宜執行沒收時，追徵其價額；未扣案販賣毒品所得新臺幣壹仟元沒收，如全部或一部不能沒收或不宜執行沒收時，追徵其價額。 4 110年4月7日凌晨1時16分31秒至1時19分35秒期間，張偉智以門號①與沈宣中所持用0000000000號門號通話聯繫，雙方即於凌晨1時19分35秒通話完畢稍後，在址設彰化縣○○鄉○○○路00巷0號「○○堂」前見面，張偉智乃販賣交付第二級毒品甲基安非他命1包予沈宣中，沈宣中則當場交付價金1千元予張偉智收受。 【即起訴書犯罪事實二㈣犯行】 張偉智販賣第二級毒品，累犯，處有期徒刑伍年貳月。未扣案之三星廠牌、不詳型號之行動電話壹支（搭配0000000000門號SIM卡壹張）沒收，如全部或一部不能沒收或不宜執行沒收時，追徵其價額；未扣案販賣毒品所得新臺幣壹仟元沒收，如全部或一部不能沒收或不宜執行沒收時，追徵其價額。 5 110年5月13日上午10時17分34秒至10時47分4秒期間，張偉智以門號①與張進松所持用0000000000號門號通話聯繫，雙方即於10時47分4秒通話完畢稍後，在不知情之賴文亮位於彰化縣大村鄉住處（地址詳卷）門口前（起訴書誤載為「○○宮」，應予更正）見面，張偉智乃無償轉讓以針筒裝呈之不詳數量海洛因（無證據證明淨重已達5公克以上）予張進松。 【即起訴書犯罪事實二㈤犯行】 張偉智轉讓第一級毒品，累犯，處有期徒刑柒月。未扣案之三星廠牌、不詳型號之行動電話壹支（搭配0000000000門號SIM卡壹張）沒收，如全部或一部不能沒收或不宜執行沒收時，追徵其價額。